# 谁做过国土部门要求的关于工业用地转让的专项审计报告

提问人：风中的落叶 时间：2013-02-26 16:08:11
谁做过国土部门要求的关于工业用地转让的专项审计报告，要求审计拟转让的用地投资总额超过规定比例的。 收报告的人不说清楚具体的依据文件，说是事务所都出过这种报告，你们应该清楚的。 晕死啦！ 不知道是否是建设总投资必须超过企业投资总额的25%的这条规定。

回答人：chenyiwei
建议以被审计单位名义编制一份“拟转让工业用地上实际投资情况明细表”，并附上该地块投资情况的概要说明（相当于该明细表的附注），我们按照 1601 号审计准则对该明细表及其附注说明出具审计报告，审计意见表述为该明细表是否按照国土资源管理的相关文件规定编制。 这里需要注意的一个问题是：哪些项目可以列入“拟转让工业用地上实际投资”，应该没有很明确的规定。因此需要在编制说明中详细列出各类投资项目的具体内容。